# 关于分红

提问人：z239239 时间：2013-03-15 13:26:57
求助陈版及各位，如股东会在资产负债日决议，截至资产负债表日的未分配利润向股东分配，可否在资产负债表日预提分配的股利？

回答人：chenyiwei
可参阅《计学撮要》第 277 ～ 280 页“问题 4 （能否基于被投资方的盈利状况确认本年度的股利收入）”。从被投资方而言，也可根据对应的原则考虑是否可以依据已通过的股东会决议在资产负债表上根据本期的盈利和期末未分配利润状况反映出应付股利。